【裁判字號】    89,易,1253
【裁判日期】    891124
【裁判案由】    竊盜
【裁判全文】
臺灣屏東地方法院刑事判決                        八十九年度易字第一二五三號
    公  訴  人  臺灣屏東地方法院檢察署檢察官
    被      告  乙○○
右列被告因竊盜案件，經檢察官提起公訴（八十九年度偵字第四七五七號），本院判
決如左‥
    主  文
乙○○竊盜，處有期徒刑肆月，緩刑貳年。
    事  實
一、乙○○意圖為自己不法之所有，於民國八十九年七月間某日，未經許可進入屏東
    縣新園鄉○○村○○路一四五號「立盛網具有限公司」工廠倉庫內（侵入建築物
    部分未據告訴）竊取該公司所有之鋅製圓筒九個，並於該公司廠房外空地竊得該
    公司所有之台車一部。得手後將上開物品放置在其屏東縣新園鄉○○村○○路四
    六之八號住處後方，嗣於八十九年七月十四日下午五時許為丙○○在乙○○上揭
    住處尋得上開物品而報警查獲。
二、案經屏東縣警察局東港分局報告臺灣屏東地方法院檢察官偵查起訴。
    理  由
一、訊據被告乙○○固坦認被害人即「立盛網具有限公司」負責人丙○○於右揭時地
    在其住處屋後查獲遭竊之上揭物品之事實不諱，然矢口否認有何竊盜之犯行，辯
    稱：上址住處外人進出頻繁，不知何人將上開物品置於屋後，伊並未竊盜云云，
    惟查，上開物品確係「立盛網具有限公司」遭竊之物，業據被害人陳稱在卷，並
    有贓物保領結書一紙在卷可稽，堪認為真實。次查，被告於警訊中先以：「我不
    知何（鋅圓筒）為何人所竊，但七月十三日二十時左右聽到我兒子甲○○與綽號
    「香腸」和「魯蛋」在商議要到立盛網具公司拿東西、、、。」及「我家屋後的
    鐵台車是向（不知名）人借的、、、。」（參八十九年七月十四日訊問筆錄）等
    語置辯。嗣於本院審理時否認警訊供述，復以上揭理由置辯。其供述前後不一，
    已難遽信。再查，被告住處係獨棟建物，屋後均係魚塭，並無通路，屋旁闢有小
    路供進出屋後空地等情，業據被告自承在卷，核與被害人及證人即被告之子甲○
    ○證述情節相符，亦堪認為事實。則該屋旁小路並非公用道路，而被告上址住處
    附連屋後空地客觀表徵亦足顯為被告管領之範圍，欲至屋後必經屋主之監看，衡
    情實無外人出入頻繁可言，是被告及證人甲○○均稱，該空地外人進出頻繁云云
    ，顯不足信。再者，被告不時拾取紙板等物堆置於該空地之事實，並據被告自承
    在卷，核與證人甲○○所述相符，益徵該空地屬被告置放物品所在，當亦不准他
    人任意進出。雖被告另稱空地放置之物品供予貧困之人拾取出賣云云，然被告自
    外取得紙板等物再由他人拾取出賣此一救濟貧困之方式，殊難想像。且紙板價廉
    ，台車與鋅圓筒九個各價約新台幣五千元及三萬六千元之事實，亦據被害人供稱
    在卷。是既均得為人自由取去之物，斷無可能不取上揭高價之物，亦無可能係外
    人將之留於該空地，洵堪認定係被告自行放置之物。是被告上揭所辯，顯不足採
    ，其犯行洵堪認定。
二、核被告乙○○所為，係犯刑法第三百二十條第一項之竊盜罪。審酌被告犯罪之動
    機、目的、手段、被害人所受之損害及犯後否認犯行等一切情狀，量處如主文所
    示之刑。末查被告前未曾受任何有期徒刑以上刑之宣告，此有臺灣屏東地方法院
    檢察署刑案資料查註紀錄表一紙附卷可憑，其經此教訓，自當知所警惕而無虞再
    犯，本院綜核各情認上開有期徒刑之宣告，已足策其自新，所宣告之刑，以暫不
    執行為適當，併依法諭知緩刑二年，用啟向上。
據上論斷，應依刑事訴訟法第二百九十九條第一項前段，刑法第三百二十條第一項、
第七十四條第一款、罰金罰鍰提高標準條例第一條前段，判決如主文。
本案經檢察官許英輝到庭執行職務。
中      華      民      國     八十九     年     十一    月    二十四   日
                                       臺灣屏東地方法院刑事第二庭
                                                  法  官  林昌義
右正本證明與原本無異。
對於本判決如有不服應於收受送達後十日內向本院提出上訴書狀上訴於台灣高等法院
高雄分院並按他造當事人之人數附具繕本。
                                                  書記官  丁廣飛
中      華      民      國     八十九     年     十一    月    二十四   日
附錄論罪科刑法條
刑法第三百二十條第一項
意圖為自己或第三人不法之所有，而竊取他人之動產者，為竊盜罪，處五年以下有期
徒刑、拘役或五百元以下罰金。


司法院資訊處製作；財團法人民間司法改革基金會備份。
